臺灣彰化地方法院刑事判決　　　　　　　 96年度易字第893號
公　訴　人　臺灣彰化地方法院檢察署檢察官
被　　　告　乙○○
上列被告因竊盜案件，經檢察官提起公訴（96年度偵字第4770號
），本院判決如下：
    主  文
乙○○犯如附表所示之罪，各應處如附表所示之刑，應執行有期
徒刑捌月。未扣案之斜口鉗壹支沒收。
    犯罪事實
一、乙○○前曾於民國93年間，因施用第一、二級毒品案件，經
    本院以93年度訴字第1272號，分別判處有期徒刑7 月、4 月
    確定；另因搶奪案件，經本院以93年度訴字第900 號，判處
    有期徒刑9 月確定，前開3 罪經定應執行有期徒刑1 年6 月
    確定，入監執行後，於95年1 月23日縮短刑期假釋出監，且
    於95年5 月7 日保護管束期滿，未經撤銷，以已執行完畢論
    。詎其仍不知悔改，因缺錢花用，基於意圖為自己不法所有
    之各別犯意，於附表所示之時間、地點，分別以附表所示之
    方式，竊取附表所示之鐵線及鋁片等物品。嗣因乙○○另於
    96年4 月29日涉犯竊盜案件遭警查獲後，乙○○即於成泰公
    司尚不知遭竊，且有偵查權限之機關尚未發覺其涉有附表編
    號1 、2 所示之竊盜行為前，主動向員警自首該2 次竊盜犯
    行。
二、案經彰化縣警察局田中分局報告臺灣彰化地方法院檢察署檢
    察官偵查起訴。
    理    由
壹、證據能力部分：
    本案全部卷證所涵括之供述證據及非供述證據，經公訴人及
    被告乙○○均同意全部證據之證據能力，是後述所引用證據
    之證據能力均無疑義，合先敘明。
貳、事實認定及論罪科刑部分：
一、訊據被告乙○○就附表編號1 、2 所示之竊盜犯行均坦承不
    諱，且據證人即附表所示被害人成泰公司員工甲○○於警詢
    時證述遭竊物品價值約1,000 元等情綦詳（見警卷），另有
    證人即永富資源回收場經營者高永昌於警詢時證述：被告曾
    持附表所示之物品變賣等情詳實（見警卷），此外，尚有彰
    化縣舊貨資源回收業者收受物品登記簿1 紙、資源回收秤重
    傳票3 紙在卷可稽（均見警卷），被告前開不利於己之自白
    ，應認與事實相符。且被告於竊得前開物品後，即均載往資
    源回收場變賣得現，被告復自承係因缺錢始會起意行竊，故
    其於為附表所示之2 次竊盜犯行時，有為自己不法所有之意
    圖至明。本案事證已臻明確，被告犯行已堪認定，應予依法
    論科。
二、按刑法第321 條第1 項第3 款之攜帶兇器竊盜罪，係以行為
    人攜帶兇器竊盜為其加重要件，此所謂兇器，其種類並無限
    制，凡客觀上足以對人之生命、身體、安全構成威脅，具有
    危險性之兇器均屬之，且須行竊時攜帶此種具有危險性之兇
    器為已足，並不以攜帶之初有行兇之意圖為必要（參見最高
    法院79年度臺上字第5253號判例要旨）。查被告持以為附表
    編號1 、2 所示犯行之斜口鉗1 支，係屬金屬材質，且可足
    供剪斷鐵線，具有相當破壞能力，從而，前開斜口鉗，客觀
    上係屬足以傷害人之生命、身體之器械，顯為具有危險性之
    兇器，被告於為附表編號1 、2 犯行時，持斜口鉗行竊，核
    其所為，均係犯刑法第321 條第1 項第3 款之攜帶兇器竊盜
    罪。又被告於96年4 月26日下午2 時30分，進入成泰公司行
    竊時，即決意將該公司內之鐵線及鋁片均載離現場竊取，係
    因無法利用機車一次載離，始先於下午2 時30分將鐵線載往
    資源回收場變賣，嗣後再返回該公司將鋁片載往資源回收場
    變賣乙節，業據被告於本院審理時自承在卷，足認被告於當
    日下午先後2 次之竊盜行為，係基於同一竊盜犯意下之接續
    行為，僅侵害一個法益，應只論以一罪。公訴意旨認此部分
    應予分論併罰，尚有誤會，併此敘明。再被告所犯附表編號
    1 、2 所示之2 竊盜犯行，犯意各別，行為互殊，應予分論
    併罰。被告前於93年間，因施用第一、二級毒品案件，經本
    院以93年度訴字第1272號，分別判處有期徒刑7 月、4 月確
    定；另因搶奪案件，經本院以93年度訴字第900 號，判處有
    期徒刑9 月確定，前開3 罪經定應執行有期徒刑1 年6 月確
    定，入監執行後，於95年1 月23日縮短刑期假釋出監，且於
    95年5 月7 日保護管束期滿，未經撤銷，以已執行完畢論等
    情，有臺灣高等法院被告前案紀錄表存卷可參，其於前受有
    期徒刑執行完畢後，於5 年內故意再犯本件有期徒刑以上之
    2 罪，皆為累犯，應依刑法第47條第1 項規定，分別加重其
    刑。再被告就伊所為2 次竊盜犯行，均係於附表所示被害人
    尚未報案，且有偵查犯罪職權之機關尚不知有附表所示之竊
    盜犯行前，即主動於另案遭警盤查時，配合司法警察並告以
    曾在前開時、地行竊，並帶同員警前往取贓，此有被告之警
    詢筆錄，及證人甲○○證述未曾報案等情綦詳，而被告乙○
    ○又有接受審判之情，從而，被告就附表所示之2 次竊盜犯
    行，均應依刑法第62條前段規定減輕其刑，且均應先加後減
    之。爰審酌被告正值壯年，竟不思循正當途徑獲取財物，惟
    被告所竊得之財物價值不高，且被告選擇之行竊地點，係現
    已未使用中之工廠，被告行竊手段復屬溫和，犯後又能自首
    坦認犯行，犯後態度甚佳等一切情狀，核情分別量處如附表
    所示之刑，並定其應執行之刑。另被告持以為犯附表所示犯
    行之斜口鉗1 支，係其所有，業據被告自承在卷，該斜口鉗
    雖未扣於本案，然業經另案遭查扣，應依刑法第38條第1 項
    第2 款規定，宣告沒收。
據上論斷，應依刑事訴訟法第299 條第1 項前段，刑法第321 條
第1 項第3 款、第47條第1 項、第62條前段、第51條第5 款、第
38條第1 項第2 款，判決如主文。
本案經檢察官吳宗達到庭執行職務。
中　　華　　民　　國　　96　　年　　7 　　月　　23　　日
　　　　　　　　　刑事第五庭    法　官　簡婉倫
以上正本證明與原本無異。
如不服本判決，應於判決送達後10日內，向本院提出上訴狀( 須
附繕本 )。
告訴人或被害人對於判決如有不服具備理由請求檢察官上訴者，
其上訴期間之計算係以檢察官收受判決正本之日期為準。
中　　華　　民　　國　　96　　年　　7 　　月　　23　　日
　　　　　　　　　　　　　　　　書記官
附錄本案論罪科刑法條
中華民國刑法第321條第1項第3款
犯竊盜罪而有左列情形之一者，處 6 月以上、 5 年以下有期徒
刑：
三  攜帶兇器而犯之者。
附表
┌─┬────┬──────┬────┬──────────────────┬─────┬─────────┐
│編│時    間│  地    點  │被 害 人│           方         式            │財     物 │    應 處 罪 刑   │
│號│        │            │        │                                    │（新臺幣）│                  │
├─┼────┼──────┼────┼──────────────────┼─────┼─────────┤
│１│96年4 月│彰化縣社頭鄉│成泰公司│由乙○○攜帶其所有，客觀上足對人之生│鐵線20.5公│乙○○攜帶兇器竊盜│
│  │25日下午│山湖村山腳路│        │命、身體構成危險，屬兇器之斜口鉗1 支│斤        │，累犯，處有期徒刑│
│  │1時40分 │2 段181 號已│        │，自該公司未上鎖之鐵門進入，以斜口鉗│          │伍月。            │
│  │        │無營業之「成│        │剪斷該工廠內之鐵線竊取得手。經載往位│          │                  │
│  │        │泰公司」內  │        │於彰化縣社頭鄉○○村○○路○ 段永富資│          │                  │
│  │        │            │        │源回收場，變賣得現新臺幣（下同） 250│          │                  │
│  │        │            │        │元                                  │          │                  │
├─┼────┼──────┼────┼──────────────────┼─────┼─────────┤
│２│96年4 月│彰化縣社頭鄉│成泰公司│由乙○○攜帶其所有，客觀上足對人之生│鐵線8 公斤│乙○○攜帶兇器竊盜│
│  │26日下午│山湖村山腳路│        │命、身體構成危險，屬兇器之斜口鉗1 支│、鋁片11塊│，累犯，處有期徒刑│
│  │2 時30分│2 段181 號已│        │，自該公司未上鎖之鐵門進入，以斜口鉗│          │伍月。            │
│  │及同日下│無營業之「成│        │剪斷該工廠內之鐵線，並將鐵線搬到所騎│          │                  │
│  │午4 時30│泰公司」內  │        │成之機車；乙○○原欲同時竊取置放在該│          │                  │
│  │分      │            │        │址之鋁片11塊，惟因數量過鉅，機車無法│          │                  │
│  │        │            │        │一次載運，乙○○即先將所竊得之鐵線載│          │                  │
│  │        │            │        │離後，再返回該成泰公司，接續前開竊盜│          │                  │
│  │        │            │        │犯意，徒手搬運鋁片11塊得手。其當日先│          │                  │
│  │        │            │        │後將所竊得之鐵線及鋁片，載往永富資源│          │                  │
│  │        │            │        │回收場變賣，分別得款160元及220元    │          │                  │
└─┴────┴──────┴────┴──────────────────┴─────┴─────────┘
